Inventaris van het archief van de Vereniging van Christelijk-Historische Leden van Gemeentebesturen in Nederland, (1934) 1946-1974
Nationaal Archief, Den Haag
Christelijk-Historische Leden van Gemeentebesturen
CHU Leden Gemeentebesturen
1934-1974
merendeel 1946-1974
I24610
0.90 meter; 16 inventarisnummers.
Normale geschreven, getypte en gedrukte documenten, geen bijzondere handschriften.
Nationaal Archief, Den Haag
Vereniging van Christelijk-Historische Leden van Gemeentebesturen in Nederland
Het archief van de Vereniging van Christelijk-Historische Leden van Gemeentebesturen in Nederland (1946-1974) bestaat voornamelijk uit correspondentie, financiële verslagen, jaargangen van het maandblad "Gemeentebeleid" en ingekomen verkiezingsbrochures voor gemeenteverkiezingen.
Archiefvorming
Geschiedenis van het archiefbeheer
De verwerving van het archief
De rechtstitel is (nog) onbekend.
2.19
Aanwijzingen voor de gebruiker
Openbaarheidsbeperkingen
Volledig openbaar.
Materiële beperkingen
Aanvraaginstructie
Openbare archiefstukken kunnen online worden aangevraagd en gereserveerd. U kunt dit ook via de terminals in de studiezaal van het Nationaal Archief doen. Om te kunnen reserveren dient u de volgende stappen te volgen:
U maakt een profiel aan op www.gahetna.nl, en logt vervolgens in
Via de archiefinventaris (alleen de beschrijvingen met rode nummers) selecteert u het gewenste archiefstuk door op de knop 'Reserveren' te klikken
In het volgende scherm geeft u aan op welke dag u het archiefstuk wilt inzien
Indien u zich bevindt in de studiezaal en een tafelnummer heeft ontvangen kunt u dit nummer vermelden. Als u geen tafelnummer heeft kunt u tafelnummer 777 laten staan
Vervolgens bevestigt u uw reservering door deze te versturen.
Verwant materiaal
Beschikbaarheid van kopieën
Verwante archieven
Nationaal Archief:
2.19.046.01 - Christelijk-Historische Unie
2.19.046.02 - de jhr. mr. A.F. de Savornin Lohman-stichting
2.19.046.03 - Christelijk-Historische Persorganisaties
2.19.046.04 - Christelijk-Historische Jongeren Organisatie
2.19.046.05 - Federatieve Christelijk-Historische Vrouwencentrale
2.19.046.07 - Christelijk-Historisch Dagblad "De Nederlander"
2.19.046.08 - Landelijk Commitee Vriendenkring AR/CH
Beschrijving van de series en archiefbestanddelen
- Briefwisseling van het secretariaat met kringen der vereniging., 1946-1962; 1-4
  - Groningen, Friesland, Drenthe, Overijssel., 1
  - Gelderland, Utrecht., 2
  - Noord- en Zuidholland., 3
  - Zeeland, Noord-Brabant en Limburg., 4
- Briefwisseling algemeen., 1952-1959; 5-6
  - 1952-1954, 5
  - 1955-1959, 6
- Briefwisseling over de redactie van het maandblad "Gemeentebeleid"., 1952-1962; 7
- Briefwisseling over de administratie en de inhoud van het maandblad "Gemeentebeleid"., 1948-1962; 8
- Stukken betreffende voorlichtingsavonden., 1958-1959; 9
- Financiële verslagen over 1962-1973., 1963-1974; 10
- Ingekomen verkiezingsbrochures voor gemeenteraadsverkiezingen., 1974; 11
- Jaargangen van het maandblad "Gemeentebeleid"., 1934-1969; 12-15
  Vanaf 1947 zijn deze jaargangen ingebonden.
  - 1934-1936, 12
  - 1937-1941; 1947-1955, 13
  - 1956-1962, 14
  - 1963-1969, 15
- Alfabetisch register op de jaargangen 1970-1976., 16